---
title: "Macro Trends Argentina"
output:
  flexdashboard::flex_dashboard:
     theme : spacelab
     orientation : rows 
     self_contained : TRUE
     navbar:
       - { title: ".", href: "https://maxi-galo.shinyapps.io/macroargentina/", align: right}
runtime: shiny
---

<style type="text/css">

.selectize-input {
    border: 1px solid #cccccc;
    padding: 6px 12px;
    display: inline-block;
    width: 100%;
    overflow: hidden;
    position: relative;
    z-index: 1;
    box-sizing: border-box;
    box-shadow: 1px 1px 1px #395c82;
    border: solid .5px #395c82;
    border-radius: .3rem;
}

.navbar-inverse {
    background-image: -webkit-linear-gradient(#6d94bf, #446e9b 50%, #3e648d);
    background-image: -o-linear-gradient(#6d94bf, #446e9b 50%, #3e648d);
    background-image: -webkit-gradient(linear, left top, left bottom, from(#6d94bf), color-stop(50%, #446e9b), to(#3e648d));
    background-image: linear-gradient(#6d94bf, #446e9b 50%, #3e648d);
    background-repeat: no-repeat;
    filter: progid:DXImageTransform.Microsoft.gradient(startColorstr='#ff6d94bf', endColorstr='#ff3e648d', GradientType=0);
    filter: none;
    border: 1px solid #345578;
    text-shadow: 0 -1px 0 rgba(0,0,0,0.3);
    border: solid 3px #395c82;
}

.value-box > .inner {
    padding: 10px;
    padding-left: 20px;
    padding-right: 20px;
}

</style>


```{r setup, include=FALSE}


Sys.setlocale("LC_TIME","Spanish") #para que los meses al abreviarlos no tengan un punto al final



library(datasets)
library(flexdashboard)
library(plotly)
library(crosstalk)
library(tidyverse)
library(ggplot2)
library(dplyr)
library(tidymodels)
library(shiny)
library(dplyr)
library(lubridate)
library(readxl)
library(highcharter)


substr(today(),3,4)


file = paste0('https://www.indec.gob.ar/ftp/cuadros/economia/sh_ipc_',substr(today(),6,7),'_',substr(today(),3,4), '.xls')

destfile = "indec_nacional.xls"

download.file(file, destfile, mode = "wb")

indec = read_excel('indec_nacional.xls')


indec = indec[9:21,]

n_col = ncol(indec) - 1


periodos = seq(as.Date("2017/1/1"), by = "month", length.out = n_col)



indec = data.frame(t(indec))

colnames(indec) = c(indec[1,])

row.names(indec) = 1:nrow(indec)

indec = indec[-1,]

indec[ , c(1:(ncol(indec)))] = apply(indec[ , c(1:(ncol(indec)))], 2, trimws )




indec[ , c(1:(ncol(indec)))] = apply(indec[ , c(1:(ncol(indec)))], 2,
                            function(x) as.numeric(as.character(x)))


indec$periodos = periodos

library(writexl)

write_xlsx(indec, 'indecnacional.xlsx' )



indec = read_excel('indecnacional.xlsx')





indec$year = year(indec$periodos)

indec$Mes = as.numeric(substr(indec$periodos, 6 , 7))

indec$periodos = as.Date(indec$periodos)




colnames(indec) = gsub(',', '',colnames(indec))

colnames(indec) = gsub('á', 'a',colnames(indec))
colnames(indec) = gsub('é', 'e',colnames(indec))
colnames(indec) = gsub('í', 'i',colnames(indec))
colnames(indec) = gsub('ó', 'o',colnames(indec))
colnames(indec) = gsub('ú', 'u',colnames(indec))


colnames(indec)[2] = 'Alimentos y bebidas'
colnames(indec)[5] = 'Vivienda Agua y Elec'
colnames(indec)[4] = 'Prendias y Calzado'
colnames(indec)[6] = 'Equip y Mant del Hogar'


variable = indec$Nivel_general

x = indec$Mes[1:12]


indec$month = month.abb[indec$Mes]


######################################################




file_total = 'https://www.indec.gob.ar/ftp/cuadros/economia/sh_ipc_aperturas.xls'

destfile_total = "indec_nacional_total.xls"

download.file(file_total, destfile_total, mode = "wb")

indec_total = read_excel('indec_nacional_total.xls')


indec_total = indec_total[8:52,]

n_col_total = ncol(indec_total) - 1


periodos_total = seq(as.Date("2017/1/1"), by = "month", length.out = n_col_total)



indec_total = data.frame(t(indec_total))

colnames(indec_total) = c(indec_total[1,])

row.names(indec_total) = 1:nrow(indec_total)

indec_total = indec_total[-1,]

indec_total[ , c(1:(ncol(indec_total)))] = apply(indec_total[ , c(1:(ncol(indec_total)))], 2, trimws )




indec_total[ , c(1:(ncol(indec_total)))] = apply(indec_total[ , c(1:(ncol(indec_total)))], 2,
                            function(x) as.numeric(as.character(x)))


indec_total$periodos = periodos_total

library(writexl)

write_xlsx(indec_total, 'indecnacional_total.xlsx' )



indec_total = read_excel('indecnacional_total.xlsx')





indec_total$year = year(indec_total$periodos)

indec_total$Mes = as.numeric(substr(indec_total$periodos, 6 , 7))

indec_total$periodos = as.Date(indec_total$periodos)




colnames(indec_total) = gsub(',', '',colnames(indec_total))

colnames(indec_total) = gsub('á', 'a',colnames(indec_total))
colnames(indec_total) = gsub('é', 'e',colnames(indec_total))
colnames(indec_total) = gsub('í', 'i',colnames(indec_total))
colnames(indec_total) = gsub('ó', 'o',colnames(indec_total))
colnames(indec_total) = gsub('ú', 'u',colnames(indec_total))


colnames(indec_total)[2] = 'Alimentos y bebidas'



variable_total = indec_total$Nivel_general

x = indec_total$Mes[1:12]


indec_total$month = month.abb[indec_total$Mes]










```

```{r opc  hc, include=FALSE}
```


Según divisiones de la canasta, bienes y servicios, clasificación de grupos {data-navmenu="Inflación"}
=========================================

Column {.sidebar} {data-height=100}
-------------------------------------

```{r}


selectInput("y", label = tags$strong("Seleccionar Rubros", align = "center"), choices = gsub("_", " ", sort(names(indec[,-c(14,15,16,17)]))), selected = "Frutas")

br()


selectInput(inputId = 'grafico',
            label = tags$strong('Graficos'),
            choices = list('Grafico de Barras' = 1,'Interanual' = 2),
            selected = 1)




```


Rows {data-height=150}
-------------------------------------

### Mensual

```{r}

#https://fontawesome.com/icons/chart-simple?s=solid
#https://shiny.rstudio.com/tutorial/written-tutorial/lesson3/
#https://fontawesome.com/v4/cheatsheet/

renderValueBox({
  valueBox(value = tags$p(paste0(deframe(indec[,c(input$y)])[nrow(indec)], ' %'), style = "font-size: 100%; color: #8a002c"), 
           icon = "fa-diamond",
           caption = tags$p(paste0(substr(indec$periodos[nrow(indec)],1,7), ' Mensual.'), style = "font-size: 100%; color: #8a002c"),
           color = '#f0dfe4')
})




```


### Interanual

```{r}

renderValueBox({
  valueBox(value = tags$p(paste0(round(((((deframe(indec[,c(input$y)])/100)+1) *  ((lag(deframe(indec[,c(input$y)]), 1)/100)+1)	*  ((lag(deframe(indec[,c(input$y)]), 2)/100)+1)		*  ((lag(deframe(indec[,c(input$y)]), 3)/100)+1)*  ((lag(deframe(indec[,c(input$y)]), 4)/100)+1)				*  ((lag(deframe(indec[,c(input$y)]), 5)/100)+1)				*  ((lag(deframe(indec[,c(input$y)]), 6)/100)+1)	*  ((lag(deframe(indec[,c(input$y)]), 7)/100)+1)				*  ((lag(deframe(indec[,c(input$y)]), 8)/100)+1)				*  ((lag(deframe(indec[,c(input$y)]), 9)/100)+1)	*  ((lag(deframe(indec[,c(input$y)]), 10)/100)+1)				*  ((lag(deframe(indec[,c(input$y)]), 11)/100)+1) - 1 ) * 100),1)[nrow(indec)], ' %'), style = "font-size: 100%; color: #8a002c"), 
           icon = "fa-line-chart",
           caption = tags$p(paste0(paste0(substr(indec$periodos[nrow(indec) - 12],1,7), ' Hasta ', substr(indec$periodos[nrow(indec)],1,7)), '. Interanual.'), style = "font-size: 100%; color: #8a002c"),
           color = '#f5d3dd')
})


```

### Mayor Incremento Mensual

```{r}

to_uno = ncol(indec) - 3

renderValueBox({
  valueBox(value = tags$p(paste0(t(apply(indec[nrow(indec), 1:to_uno], 1, sort))[ncol(t(apply(indec[nrow(indec), 1:to_uno], 1, sort)))], ' %'), style = "font-size: 100%; color: #8a002c"), 
           icon = "fa-bar-chart",
           caption = tags$p(paste0(colnames(t(apply(indec[nrow(indec), 1:to_uno], 1, sort)))[ncol(t(apply(indec[nrow(indec), 1:to_uno], 1, sort)))], ' Mayor Incremento Mensual.'), style = "font-size: 100%; color: #8a002c"),
           color = '#aab6e3')
})


```


Rows {data-height=850}
---------------------------------------------------------------

### Nivel General IPC

```{r gráfico1}

renderHighchart({
  
  if(input$grafico == 1 ) {
    
    
    indecgrafic <- highchart() %>%
    hc_chart(type = "column")  %>%
    hc_xAxis(categories = indec$month,
             title = 'Year',
             title = list(text = "Mes")) %>%
    hc_add_series(name = '2017',
                  data = deframe(indec[,c(input$y)])[indec$year == "2017"]) %>%
    hc_add_series(name = '2018',
                  data = deframe(indec[,c(input$y)])[indec$year == "2018"]) %>%
    hc_add_series(name = '2019',
                  data = deframe(indec[,c(input$y)])[indec$year == "2019"]) %>%
    hc_add_series(name = '2020',
                  data = deframe(indec[,c(input$y)])[indec$year == "2020"]) %>% 
    hc_add_series(name = '2021',
                  data = deframe(indec[,c(input$y)])[indec$year == "2021"]) %>% 
    hc_add_series(name = '2022',
                  data = deframe(indec[,c(input$y)])[indec$year == "2022"]) %>% 
    hc_yAxis(title = list(text = "Porcentaje")) %>% 
    hc_tooltip(pointFormat =  "{series.name} <br>
    {point.y} %", crosshairs = TRUE) %>%
    hc_colors(c("#d19bac", "#b85f7b", "#d6225b", "#8a002c", "#5c0520", "#2e010f")) %>% 
    hc_credits(enabled = TRUE, text = "Fuente: INDEC",align = "right",verticalAlign = "bottom",
    style = list(color = "#2b908f", fontSize = '10px'),
               href = " https://www.indec.gob.ar/ftp/cuadros/economia/sh_ipc_02_22.xls") %>%
    hc_add_theme(hc_theme_google())
    
  }
    
  else{
      
       highchart() %>% 
          hc_xAxis(categories = indec$periodos[12:nrow(indec)]) %>% 
          hc_chart(type = "line") %>% 
          hc_add_series(name = "Periodo", data = round(((((deframe(indec[,c(input$y)])/100)+1) *  ((lag(deframe(indec[,c(input$y)]), 1)/100)+1)	*  ((lag(deframe(indec[,c(input$y)]), 2)/100)+1)		*  ((lag(deframe(indec[,c(input$y)]), 3)/100)+1)*  ((lag(deframe(indec[,c(input$y)]), 4)/100)+1)				*  ((lag(deframe(indec[,c(input$y)]), 5)/100)+1)				*  ((lag(deframe(indec[,c(input$y)]), 6)/100)+1)	*  ((lag(deframe(indec[,c(input$y)]), 7)/100)+1)				*  ((lag(deframe(indec[,c(input$y)]), 8)/100)+1)				*  ((lag(deframe(indec[,c(input$y)]), 9)/100)+1)	*  ((lag(deframe(indec[,c(input$y)]), 10)/100)+1)				*  ((lag(deframe(indec[,c(input$y)]), 11)/100)+1) - 1 ) * 100),1)[12:nrow(indec)]) %>% 
          hc_add_theme(hc_theme_google()) %>% 
          hc_title(text = paste0('Inflacion ', gsub('_', ' ', colnames(indec[,c(input$y)]))),
                   style = list(fontSize = '25px', fontWeight = 'bold')) %>% 
          hc_subtitle(text = 'Desde 2017.',
                      style = list(fontSize = '16px', color = "#0f0f0f")) %>% 
          hc_credits(enabled = TRUE, text = '@MGaloto',
                     style = list(fontSize = '16px', color = "#0f0f0f"))
  
}})


```


Según principales aperturas de la canasta   {data-navmenu="Inflación"}
==================================================

Column {.sidebar} {data-height=100}
-------------------------------------

```{r}



selectInput("y_dos", label = tags$strong("Seleccionar Rubros", align = "center"), choices = gsub("_", " ", sort(names(indec_total[,-c(46,47,48,49)]))))

br()


selectInput(inputId = 'graficodos',
            label = tags$strong('Graficos'),
            choices = list('Grafico de Barras' = 1,'Interanual' = 2),
            selected = 1)




```


Rows {data-height=150}
-------------------------------------

### Mensual

```{r}

#https://fontawesome.com/icons/chart-simple?s=solid
#https://shiny.rstudio.com/tutorial/written-tutorial/lesson3/
#https://fontawesome.com/v4/cheatsheet/

renderValueBox({
  valueBox(value = tags$p(paste0(deframe(indec_total[,c(input$y_dos)])[nrow(indec_total)], ' %'), style = "font-size: 100%; color: #8a002c"), 
           icon = "fa-diamond",
           caption = tags$p(paste0(substr(indec_total$periodos[nrow(indec_total)],1,7), ' Mensual.'), style = "font-size: 100%; color: #8a002c"),
           color = '#f0dfe4')
})




```


### Interanual

```{r}
																									
renderValueBox({																									
  valueBox(value = tags$p(paste0(round(((((deframe(indec_total[,c(input$y_dos)])/100)+1) *  ((lag(deframe(indec_total[,c(input$y_dos)]), 1)/100)+1)	*  ((lag(deframe(indec_total[,c(input$y_dos)]), 2)/100)+1)		*  ((lag(deframe(indec_total[,c(input$y_dos)]), 3)/100)+1)*  ((lag(deframe(indec_total[,c(input$y_dos)]), 4)/100)+1)				*  ((lag(deframe(indec_total[,c(input$y_dos)]), 5)/100)+1)				*  ((lag(deframe(indec_total[,c(input$y_dos)]), 6)/100)+1)	*  ((lag(deframe(indec_total[,c(input$y_dos)]), 7)/100)+1)				*  ((lag(deframe(indec_total[,c(input$y_dos)]), 8)/100)+1)				*  ((lag(deframe(indec_total[,c(input$y_dos)]), 9)/100)+1)	*  ((lag(deframe(indec_total[,c(input$y_dos)]), 10)/100)+1)				*  ((lag(deframe(indec_total[,c(input$y_dos)]), 11)/100)+1) - 1 ) * 100),1)[nrow(indec_total)], ' %'), style = "font-size: 100%; color: #8a002c"), 
           icon = "fa-line-chart",																									
           caption = tags$p(paste0(paste0(substr(indec_total$periodos[nrow(indec_total) - 12],1,7), ' Hasta ', substr(indec_total$periodos[nrow(indec_total)],1,7)), '. Interanual.'), style = "font-size: 100%; color: #8a002c"),																									
           color = '#f5d3dd')																									
})																									
																						



```

### Mayor Incremento Mensual

```{r}

to = ncol(indec_total) - 3

renderValueBox({
  valueBox(value = tags$p(paste0(t(apply(indec_total[nrow(indec_total), 1:to], 1, sort))[ncol(t(apply(indec_total[nrow(indec_total), 1:to], 1, sort)))], ' %'), style = "font-size: 100%; color: #8a002c"), 
           icon = "fa-bar-chart",
           caption = tags$p(paste0(colnames(t(apply(indec_total[nrow(indec_total), 1:to], 1, sort)))[ncol(t(apply(indec_total[nrow(indec_total), 1:to], 1, sort)))], ' Mayor Incremento Mensual.'), style = "font-size: 100%; color: #8a002c"),
           color = '#aab6e3')
})


```


Rows {data-height=850}
---------------------------------------------------------------

### Índice de precios al consumidor con cobertura nacional

```{r}

renderHighchart({
  
  if(input$graficodos == 1 ) {
    
    
    indec_totalgrafic <- highchart() %>%
    hc_chart(type = "column")  %>%
    hc_xAxis(categories = indec_total$month,
             title = 'Year',
             title = list(text = "Mes")) %>%
    hc_add_series(name = '2017',
                  data = deframe(indec_total[,c(input$y_dos)])[indec_total$year == "2017"]) %>%
    hc_add_series(name = '2018',
                  data = deframe(indec_total[,c(input$y_dos)])[indec_total$year == "2018"]) %>%
    hc_add_series(name = '2019',
                  data = deframe(indec_total[,c(input$y_dos)])[indec_total$year == "2019"]) %>%
    hc_add_series(name = '2020',
                  data = deframe(indec_total[,c(input$y_dos)])[indec_total$year == "2020"]) %>% 
    hc_add_series(name = '2021',
                  data = deframe(indec_total[,c(input$y_dos)])[indec_total$year == "2021"]) %>% 
    hc_add_series(name = '2022',
                  data = deframe(indec_total[,c(input$y_dos)])[indec_total$year == "2022"]) %>% 
    hc_yAxis(title = list(text = "Porcentaje")) %>% 
    hc_tooltip(pointFormat =  "{series.name} <br>
    {point.y} %", crosshairs = TRUE) %>%
    hc_colors(c("#d19bac", "#b85f7b", "#d6225b", "#8a002c", "#5c0520", "#2e010f")) %>% 
    hc_credits(enabled = TRUE, text = "Fuente: indec_total",align = "right",verticalAlign = "bottom",
    style = list(color = "#2b908f", fontSize = '10px'),
               href = " https://www.indec_total.gob.ar/ftp/cuadros/economia/sh_ipc_02_22.xls") %>%
    hc_add_theme(hc_theme_google())
    
  }
    
  else{
      
       highchart() %>% 
          hc_xAxis(categories = indec_total$periodos[12:nrow(indec_total)]) %>% 
          hc_chart(type = "line") %>% 
          hc_add_series(name = "Periodo", data = round(((((deframe(indec_total[,c(input$y_dos)])/100)+1) *  ((lag(deframe(indec_total[,c(input$y_dos)]), 1)/100)+1)	*  ((lag(deframe(indec_total[,c(input$y_dos)]), 2)/100)+1)		*  ((lag(deframe(indec_total[,c(input$y_dos)]), 3)/100)+1)*  ((lag(deframe(indec_total[,c(input$y_dos)]), 4)/100)+1)				*  ((lag(deframe(indec_total[,c(input$y_dos)]), 5)/100)+1)				*  ((lag(deframe(indec_total[,c(input$y_dos)]), 6)/100)+1)	*  ((lag(deframe(indec_total[,c(input$y_dos)]), 7)/100)+1)				*  ((lag(deframe(indec_total[,c(input$y_dos)]), 8)/100)+1)				*  ((lag(deframe(indec_total[,c(input$y_dos)]), 9)/100)+1)	*  ((lag(deframe(indec_total[,c(input$y_dos)]), 10)/100)+1)				*  ((lag(deframe(indec_total[,c(input$y_dos)]), 11)/100)+1) - 1 ) * 100),1)[12:nrow(indec_total)]
) %>% 
          hc_add_theme(hc_theme_google()) %>% 
          hc_title(text = paste0('Inflacion ', gsub('_', ' ', colnames(indec_total[,c(input$y_dos)]))),
                   style = list(fontSize = '25px', fontWeight = 'bold')) %>% 
          hc_subtitle(text = 'Desde 2017.',
                      style = list(fontSize = '16px', color = "#0f0f0f")) %>% 
          hc_credits(enabled = TRUE, text = '@MGaloto',
                     style = list(fontSize = '16px', color = "#0f0f0f"))
  
}})



```


Tasa de Inflación mensual. Aperturas seleccionadas de la división Alimentos y bebidas no alcohólicas    {data-navmenu="Inflación"}
====================================================================================================


Column {.tabset .tabset-fade}
----------------------------



```{r grafAper, }
#polarcolumn
#
#
```

### Pan y cereales

```{r , }

```

### Carnes y derivados

```{r , }

```

### Leche, productos lácteos y huevos

```{r , }

```

### Aceites, grasas y manteca

```{r , }

```

### Frutas

```{r , }

```

### Verduras, tubérculos y legumbres
```{r , }

```

### Azúcar, dulces, chocolates, etc.

```{r , }

```

### Café, té, yerba y cacao

```{r , }

```

### Aguas minerales, bebidas gaseosas y jugos

```{r , }

```
  
Distribución del ingreso y pobreza {data-navmenu="Inflación"}
===================================== 

Row {.tabset .tabset-fade}
-------------------------------------


### Coef.Gini

```{r graf2, fig.width=6, fig.asp = 0.618 }



```




```{r graf5}



```

### Tasa de incidencia de la pobreza e indigencia- 1er Semestre 2021- Aglomerados


```{r preppob, include= FALSE  }



```

```{r tabla3}




```

### Pobreza e indigencia-1er semestre 2021-Regiones

```{r tabla4}




```


PIB  {data-navmenu="Producto"}
======================================================


### Serie completa PIB, PIB desestacionalizado. Miles de millones de pesos a precios de 2004.   Tendencia obtenida mediante filtro HP.

```{r graf3, include= FALSE  }



```


```{r graf4 }




```



EMAE {data-orientation=columns data-navmenu="Producto"}
=========================================================


Column {data-width = 700}
-------------------------------------

### Índice EMAE, base 2004 = 100

```{r grafemae, }



```
  
Column {tabset .tabset-fade}
-----------------------------------------------


### EMAE, descripción



El EMAE es un indicador provisorio de la evolución del PIB a precios constantes de 2004.
El indicador es un índice Laspeyres que ofrece una pauta del comportamiento de la actividad económica real con 
una frecuencia mayor a la del PIB trimestral a precios constantes. Su cálculo consiste en sumar el 
valor agregado a precios básicos de cada una de las actividades económicas más los impuestos netos de subsidios 
a los productos, utilizando las ponderaciones de las cuentas nacionales base 2004 de la República Argentina. 
[Leer la metodología aquí.](https://www.indec.gob.ar/ftp/cuadros/economia/metodologia_emae_ago_16.pdf)

Puede consultarse la serie completa desde 2004 [aquí](https://www.indec.gob.ar/ftp/cuadros/economia/sh_emae_actividad_base2004.xls) . Fuente: INDEC.

### Variación Desestacionalizada 


```{r boxes1,}



```

### Variación Acumulada

```{r boxes2,}



```



Valor agregado bruto a precios básicos {data-navmenu="Producto"}
======================================================

Row {.tabset .tabset-fade}
-------------------------------------

### VAB Tercer trimestre 2021


```{r , include= FALSE }



```

```{r graf15 }


```

### VAB, variación interanual

```{r graf16 }



```

Balanza comercial, acumulado en 2022 {data-navmenu="Comercio Exterior"}
=========================================================================


### Balanza comercial, primer mes del 2022

```{r , include= FALSE }


```


```{r graf6 }


```

Saldo y comercio exterior total, por zona zona económica - 2022 {data-navmenu="Comercio Exterior"}
=================================================================================



```{r cof12,include=FALSE }


```							 
							 
```{r graf12,echo=FALSE }

```

Total comerciado, por país y continente - 2022 {data-navmenu="Comercio Exterior"}
=================================================================================


## Saldo balanza comercial e intercambio total, por continente y país. Acumulado 2022



```{r cont, include=FALSE }



```

```{r tabla8 , include= FALSE,eval=FALSE}



```




```{r tabla9 }



```

Row {data-height=100}
-------------------------------------

- Fuente: [INDEC](https://comex.indec.gob.ar/) 





Resultado Fiscal, base caja  {data-navmenu="Resultado Fiscal"}
=================================================================================

Row {.tabset .tabset-fade}
-------------------------------------

### Diciembre 2021

```{r , include= FALSE }



```


```{r graf13 }



```


### Variaciones anuales

```{r , include= FALSE }



```


```{r graf14 }



```

Origen provincial de las exportaciones y complejos exportadores - 2021 {data-orientation=columns data-navmenu="Comercio Exterior"}
==================================================================================================================================

Column {data-width = 500}
-------------------------------------


### Ex

```{r origen , include= FALSE , warn= FALSE}



```


```{r mapa, echo=FALSE }



```

Column {data-width = 500}
-------------------------------------

### c

```{r , include=FALSE  , warn=FALSE }



							 
```

```{r complejosgraf, echo = FALSE}

```


















