---
title: "Macro Trends Argentina"
output:
  flexdashboard::flex_dashboard:
     theme : cosmo
     orientation : rows 
     self_contained : TRUE
     css: www/styles.css
     navbar:
       - { title: "Indec", href: "https://www.indec.gob.ar/", align: right}
runtime: shiny
---



```{r setup, include=FALSE}



library(flexdashboard)
library(tidyverse)
library(shiny)
library(readxl)
library(highcharter)
library(RColorBrewer)



indec_total = read_excel('indecnacional_total.xlsx')

indec = read_excel('indecnacional.xlsx')

indec$period_filter = substr(as.Date(indec$periodos), 1, 7)


interanual <- function(df, val){
    values = c()
    for (i in 0:11) {
        value_lag = lag((pull((df[,c(val)]) / 100) + 1), i)[nrow(df)]
        values[i + 1] <- value_lag}
    product = (prod(values) - 1) * 100
    return(round(product,1))
}

```



Grandes Rubros {data-navmenu="Precios"}
=========================================



Rows {data-height=150}
-------------------------------------

### Mensual



```{r}

#https://fontawesome.com/icons/chart-simple?s=solid
#https://shiny.rstudio.com/tutorial/written-tutorial/lesson3/
#https://fontawesome.com/v4/cheatsheet/

renderValueBox({
  

  valueBox(
    value = tags$p(paste0(pull(indec[,c(input$y)])[nrow(indec)], ' %'),
                   style = "font-size: 100%; color: #ffffff"), 
           icon = "fa-diamond",
           caption = tags$p(paste0(substr(indec$periodos[nrow(indec)],1,7), ' Mensual.'), 
                            style = "font-size: 100%; color: #ffffff"),
           color = '#54c4b5')
})

```


### Interanual

```{r}

renderValueBox({
  valueBox(value = tags$p(paste0(interanual(indec, input$y), ' %'), style = "font-size: 100%; color: #ffffff"), 
           icon = "fa-line-chart",
           caption = tags$p(paste0(paste0(substr(indec$periodos[nrow(indec) - 12],1,7), ' Hasta ', substr(indec$periodos[nrow(indec)],1,7)), '. Interanual.'), style = "font-size: 100%; color: #ffffff"),
           color = '#525cd1')
})


```

### Mayor Incremento Mensual

```{r}

to_uno = ncol(indec) - 3

renderValueBox({
  valueBox(value = tags$p(paste0(t(apply(indec[nrow(indec), 1:to_uno], 1, sort))[ncol(t(apply(indec[nrow(indec), 1:to_uno], 1, sort)))], ' %'), style = "font-size: 100%; color: #ffffff"), 
           icon = "fa-bar-chart",
           caption = tags$p(paste0(colnames(t(apply(indec[nrow(indec), 1:to_uno], 1, sort)))[ncol(t(apply(indec[nrow(indec), 1:to_uno], 1, sort)))], ' Mayor Incremento Mensual.'), style = "font-size: 100%; color: #ffffff"),
           color = '#e03fc8')
})


```




Column {.sidebar} {data-height=100}
-------------------------------------

```{r}


selectInput("y", 
            label = tags$strong("Seleccionar Rubros", align = "center"),
            choices =  sort(names(indec[,-c(14,15,16,17,18)])), 
            selected = "salud")

br()




```


Rows {data-height=850}
---------------------------------------------------------------

### Nivel General IPC

```{r gráfico1}



renderHighchart({
  
      
       highchart() %>% 
          hc_xAxis(categories = as.Date(indec$periodos[12:nrow(indec)]), 
      dateTimeLabelFormats = list(week = "%b-%y")) %>% 
          hc_chart(type = "line") %>% 
          hc_add_series(name = "Periodo", data = round(((((pull(indec[,c(input$y)])/100)+1) *  ((lag(pull(indec[,c(input$y)]), 1)/100)+1)	*  ((lag(pull(indec[,c(input$y)]), 2)/100)+1)		*  ((lag(pull(indec[,c(input$y)]), 3)/100)+1)*  ((lag(pull(indec[,c(input$y)]), 4)/100)+1)				*  ((lag(pull(indec[,c(input$y)]), 5)/100)+1)				*  ((lag(pull(indec[,c(input$y)]), 6)/100)+1)	*  ((lag(pull(indec[,c(input$y)]), 7)/100)+1)				*  ((lag(pull(indec[,c(input$y)]), 8)/100)+1)				*  ((lag(pull(indec[,c(input$y)]), 9)/100)+1)	*  ((lag(pull(indec[,c(input$y)]), 10)/100)+1)				*  ((lag(pull(indec[,c(input$y)]), 11)/100)+1) - 1 ) * 100),1)[12:nrow(indec)], color = "black") %>% 
          hc_add_theme(hc_theme_elementary())  %>% 
          hc_navigator(																									
                    enabled = TRUE																									
                  ) %>%		
          hc_title(text = paste0('Inflacion ', gsub('_', ' ', colnames(indec[,c(input$y)]))),
                   style = list(fontSize = '25px', fontWeight = 'bold')) %>% 
          hc_tooltip(crosshairs = TRUE, backgroundColor = "#FCFFC5",
                 shared = TRUE, borderWidth = 2) %>%
          hc_subtitle(text = 'Desde 2017.',
                      style = list(fontSize = '16px', color = "black")) %>% 
          hc_credits(enabled = TRUE, text = '@MGaloto',
                     style = list(fontSize = '16px', color = "black"))
    
  
})





```


Nacional    {data-navmenu="Precios"}
==================================================


Rows {data-height=150}
-------------------------------------

### Mensual

```{r}

#https://fontawesome.com/icons/chart-simple?s=solid
#https://shiny.rstudio.com/tutorial/written-tutorial/lesson3/
#https://fontawesome.com/v4/cheatsheet/

renderValueBox({
  valueBox(value = tags$p(paste0(pull(indec_total[,c(input$y_dos)])[nrow(indec_total)], ' %'), style = "font-size: 100%; color: #ffffff"), 
           icon = "fa-diamond",
           caption = tags$p(paste0(substr(indec_total$periodos[nrow(indec_total)],1,7), ' Mensual.'), style = "font-size: 100%; color: #ffffff"),
           color = '#54c4b5')
})




```


### Interanual

```{r}
																									
renderValueBox({																									
  valueBox(value = tags$p(paste0(interanual(indec_total, input$y_dos), ' %'), style = "font-size: 100%; color: #ffffff"), 
           icon = "fa-line-chart",																									
           caption = tags$p(paste0(paste0(substr(indec_total$periodos[nrow(indec_total) - 12],1,7), ' Hasta ', substr(indec_total$periodos[nrow(indec_total)],1,7)), '. Interanual.'), style = "font-size: 100%; color: #ffffff"),																									
           color = '#525cd1')																									
})																									
																						



```

### Mayor Incremento Mensual

```{r}

to = ncol(indec_total) - 3

renderValueBox({
  valueBox(value = tags$p(paste0(t(apply(indec_total[nrow(indec_total), 1:to], 1, sort))[ncol(t(apply(indec_total[nrow(indec_total), 1:to], 1, sort)))], ' %'), style = "font-size: 100%; color: #ffffff"), 
           icon = "fa-bar-chart",
           caption = tags$p(paste0(colnames(t(apply(indec_total[nrow(indec_total), 1:to], 1, sort)))[ncol(t(apply(indec_total[nrow(indec_total), 1:to], 1, sort)))], ' Mayor Incremento Mensual.'), style = "font-size: 100%; color: #ffffff"),
           color = '#e03fc8')
})


```



Column {.sidebar} {data-height=100}
-------------------------------------

```{r}



selectInput("y_dos", label = tags$strong("Seleccionar Rubros", align = "center"), choices = gsub("_", " ", sort(names(indec_total[,-c(46,47,48,49)]))))

br()





```


Rows {data-height=850}
---------------------------------------------------------------

### Índice de precios al consumidor con cobertura nacional

```{r}

renderHighchart({
  
      
       highchart() %>% 																									
          hc_xAxis(categories = as.Date(indec_total$periodos[12:nrow(indec_total)]), dateTimeLabelFormats = list(																									
      week = "%b-%y")) %>% 																									
          hc_chart(type = "line") %>% 																									
          hc_add_series(name = "Periodo", data = round(((((pull(indec_total[,c(input$y_dos)])/100)+1) *  ((lag(pull(indec_total[,c(input$y_dos)]), 1)/100)+1)	*  ((lag(pull(indec_total[,c(input$y_dos)]), 2)/100)+1)		*  ((lag(pull(indec_total[,c(input$y_dos)]), 3)/100)+1)*  ((lag(pull(indec_total[,c(input$y_dos)]), 4)/100)+1)				*  ((lag(pull(indec_total[,c(input$y_dos)]), 5)/100)+1)				*  ((lag(pull(indec_total[,c(input$y_dos)]), 6)/100)+1)	*  ((lag(pull(indec_total[,c(input$y_dos)]), 7)/100)+1)				*  ((lag(pull(indec_total[,c(input$y_dos)]), 8)/100)+1)				*  ((lag(pull(indec_total[,c(input$y_dos)]), 9)/100)+1)	*  ((lag(pull(indec_total[,c(input$y_dos)]), 10)/100)+1)				*  ((lag(pull(indec_total[,c(input$y_dos)]), 11)/100)+1) - 1 ) * 100),1)[12:nrow(indec_total)],color = "black") %>% 
          hc_add_theme(hc_theme_elementary()) %>%																									
          hc_navigator(																									
            enabled = TRUE																									
          ) %>%																									
        																									
          hc_title(text = paste0('Inflacion ', gsub('_', ' ', colnames(indec_total[,c(input$y_dos)]))),																									
                   style = list(fontSize = '25px', fontWeight = 'bold')) %>% 																									
          hc_tooltip(crosshairs = TRUE, backgroundColor = "#FCFFC5",																									
                 shared = TRUE, borderWidth = 2) %>%																									
          hc_subtitle(text = 'Desde 2017.',																									
                      style = list(fontSize = '16px', color = "black")) %>% 																									
          hc_credits(enabled = TRUE, text = '@MGaloto',																									
                     style = list(fontSize = '16px', color = "black"))			
    
    
    

  
})



```


Grafico de Barras {data-navmenu="Precios"}
=========================================




Column {.sidebar} {data-height=100}
-------------------------------------

```{r}



selectInput("y_dos_2", label = tags$strong("Seleccionar Rubros", align = "center"), choices = gsub("_", " ", sort(names(indec_total[,-c(46,47,48,49)]))))

br()



selectInput(
    inputId =  "date_one_1", 
    label = tags$strong("Año 1", align = "center"), 
    choices = c(2017:2022),
    selected = 2017
)

selectInput(
    inputId =  "date_two_2", 
    label = tags$strong("Año 2", align = "center"), 
    choices = 2017:2022,
    selected = 2022
)


```


Rows {data-height=850}
---------------------------------------------------------------

### Índice de precios al consumidor con cobertura nacional

```{r}

renderHighchart({
  

    
    
    indec_totalgrafic <- highchart() %>%
    hc_chart(type = "column")  %>%
    hc_title(text = paste0('Inflacion ',input$y_dos_2),
             style = list(fontSize = '25px', fontWeight = 'bold')) %>% 
    hc_xAxis(categories = indec_total$month,
             title = 'Year',
             title = list(text = "Mes")) %>%
    hc_add_series(name = input$date_one_1,
                  data = pull(indec_total[,c(input$y_dos_2)])[indec_total$year == input$date_one_1]) %>%
    hc_add_series(name = input$date_two_2,
                  data = pull(indec_total[,c(input$y_dos_2)])[indec_total$year == input$date_two_2]) %>%
    hc_yAxis(title = list(text = "Porcentaje")) %>% 
    hc_tooltip(pointFormat =  "{series.name} <br>
    {point.y} %", crosshairs = TRUE) %>%
    hc_add_theme(hc_theme_elementary())  %>% 
    hc_colors(c("#f777a0","#a60538")) %>% 
    hc_credits(enabled = TRUE, text = "Fuente: INDEC",align = "right",verticalAlign = "bottom",
    style = list(color = "#2b908f", fontSize = '10px'),
               href = " https://www.indec_total.gob.ar/ftp/cuadros/economia/sh_ipc_02_22.xls") %>%
    hc_add_theme(hc_theme_google())
    
  

  
})



```





Regresión  {data-navmenu="Variables"}
======================================================




Column {.sidebar} {data-height=100}
-------------------------------------

```{r}

br()


selectInput(inputId = 'xvalue',
            label = tags$strong('Variable X'),
            choices = gsub("_", " ", sort(names(indec[,-c(14,15,16,17,18)]))), selected = "Frutas")


selectInput(inputId = 'yvalue',
            label = tags$strong('Variable Y'),
            choices = gsub("_", " ", sort(names(indec[,-c(14,15,16,17,18)]))), selected = "Educacion")



radioButtons(
  inputId = 'orden',
  label = tags$strong('Orden'),
  choices = c(1,2,3,4,5), selected = 1,
  inline = TRUE,
  width = '400px')


```




Rows {data-height=850}
---------------------------------------------------------------

### Scatter Macro

```{r}


renderHighchart({
  
  xvar <- input$xvalue
  yvar <- input$yvalue


      hc <-   indec %>%
        hchart("scatter", hcaes(x = !!sym(xvar), y = !!sym(yvar), names = !!sym(xvar), size = !!sym(yvar)), maxSize = "5%", regression = TRUE, regressionSettings = list(
        type = "polynomial",
        dashStyle = "ShortDash",
        color = "skyblue",
        order = as.numeric(input$orden),
        lineWidth = 5,
        name = "%eq | r2: %r",
        hideInLegend = FALSE)) %>% 
        hc_colors(c("#db141e", "#2980b9")) %>% 
        hc_add_dependency("plugins/highcharts-regression.js") %>% 
        hc_credits(enabled = TRUE, text = "Fuente: Indec",align = "right",verticalAlign = "bottom",
          style = list(color = "black", fontSize = '15px'),
          href = "https://www.indec.gob.ar/") %>% 
        hc_title(text = paste0('Scatter Plot - Linear Regression Order: ',input$orden),
           style = list(fontSize = '20px', fontWeight = 'bold')) %>% 
        hc_subtitle(text = paste0('<b><br>X: ', input$xvalue, ' Y: ', input$yvalue,'</br></b>'),
              style = list(fontSize = '16px', color = "black"))
      

    
})


```



Ficha Técnica {data-orientation=columns data-navmenu="Variables"}
=========================================================


Column {data-width = 700}
-------------------------------------

### Ficha Técnica

```{r }



```
  
Column {tabset .tabset-fade}
-----------------------------------------------


### Ficha Técnica





### Ficha Técnica


```{r }



```

### Ficha Técnica

```{r }



```



Ficha Técnica 2 {data-navmenu="Variables"}
======================================================

Row {.tabset .tabset-fade}
-------------------------------------

### Ficha Técnica 2 


```{r , include= FALSE }



```

```{r  }


```

### Ficha Técnica 3

```{r  }



```

Balanza {data-navmenu="Comercio Exterior"}
=========================================================================


### Balanza 1

```{r , include= FALSE }


```


```{r  }


```

Balanza 2 {data-navmenu="Comercio Exterior"}
=================================================================================



```{r ,include=FALSE }


```							 
							 
```{r ,echo=FALSE }

```

Balanza 3 {data-navmenu="Comercio Exterior"}
=================================================================================


## Saldo



```{r , include=FALSE }



```

```{r  , include= FALSE,eval=FALSE}



```




```{r  }



```

Row {data-height=100}
-------------------------------------







Resumen 1 {data-navmenu="Resumen"}
=================================================================================

Row {.tabset .tabset-fade}
-------------------------------------

### Ficha

```{r , include= FALSE }



```


```{r  }



```


### Variaciones

```{r , include= FALSE }


```












