---
title: "Macro Trends Argentina"
output:
  flexdashboard::flex_dashboard:
     theme : spacelab
     orientation : rows 
     self_contained : TRUE
     css: css/styles.css
     navbar:
       - { title: ".", href: "https://maxi-galo.shinyapps.io/macroargentina/", align: right}
runtime: shiny
---



```{r setup, include=FALSE}


Sys.setlocale("LC_TIME","Spanish") 



library(datasets)
library(flexdashboard)
library(crosstalk)
library(tidyverse)
library(dplyr)
library(tidymodels)
library(shiny)
library(dplyr)
library(lubridate)
library(readxl)
library(highcharter)
library(rlang)
library(broom)
library(DBI)
library(RMySQL)



indec_total = read_excel('indecnacional_total.xlsx')



txt = read.delim('values.txt', header = FALSE)

mysqlconnection = dbConnect(RMySQL::MySQL(),
                            dbname = 'inflacion',
                            host = txt$V1[1],
                            port = as.numeric(txt$V1[2]),
                            user = txt$V1[3],
                            password = txt$V1[4])


dbListTables(mysqlconnection)

query = 'USE inflacion;'

dbGetQuery(mysqlconnection, query)

query = 'select * from inflacion_argentina'

indec = as_tibble(dbGetQuery(mysqlconnection, query))

indec$periodos = as.Date(indec$periodos)

colnames(indec) = c("Nivel general" ,"Alimentos y bebidas" ,"Bebidas alcoholicas y tabaco", "Prendias y Calzado" ,         
"Vivienda Agua y Elec", "Equip y Mant del Hogar" , "Salud"  , "Transporte" ,
"Comunicacion" ,"Recreacion y cultura" , "Educacion" ,  "Restaurantes y hoteles" ,
"Bienes y servicios varios"  ,  "periodos"    , "year"  ,   "Mes" ,"month"  )


```



Según divisiones de la canasta, bienes y servicios, clasificación de grupos {data-navmenu="Precios"}
=========================================

Column {.sidebar} {data-height=100}
-------------------------------------

```{r}


selectInput("y", label = tags$strong("Seleccionar Rubros", align = "center"), choices =  sort(names(indec[,-c(14,15,16,17)])), selected = "salud")

br()


selectInput(inputId = 'grafico',
            label = tags$strong('Graficos'),
            choices = list('Grafico de Barras' = 1,'Interanual' = 2),
            selected = 1)

```


Rows {data-height=150}
-------------------------------------

### Mensual



```{r}

#https://fontawesome.com/icons/chart-simple?s=solid
#https://shiny.rstudio.com/tutorial/written-tutorial/lesson3/
#https://fontawesome.com/v4/cheatsheet/

renderValueBox({
  

  valueBox(value = tags$p(paste0(deframe(indec[,c(input$y)])[nrow(indec)], ' %'), style = "font-size: 100%; color: #8a002c"), 
           icon = "fa-diamond",
           caption = tags$p(paste0(substr(indec$periodos[nrow(indec)],1,7), ' Mensual.'), style = "font-size: 100%; color: #8a002c"),
           color = '#f0dfe4')
})

```


### Interanual

```{r}

renderValueBox({
  valueBox(value = tags$p(paste0(round(((((deframe(indec[,c(input$y)])/100)+1) *  ((lag(deframe(indec[,c(input$y)]), 1)/100)+1)	*  ((lag(deframe(indec[,c(input$y)]), 2)/100)+1)		*  ((lag(deframe(indec[,c(input$y)]), 3)/100)+1)*  ((lag(deframe(indec[,c(input$y)]), 4)/100)+1)				*  ((lag(deframe(indec[,c(input$y)]), 5)/100)+1)				*  ((lag(deframe(indec[,c(input$y)]), 6)/100)+1)	*  ((lag(deframe(indec[,c(input$y)]), 7)/100)+1)				*  ((lag(deframe(indec[,c(input$y)]), 8)/100)+1)				*  ((lag(deframe(indec[,c(input$y)]), 9)/100)+1)	*  ((lag(deframe(indec[,c(input$y)]), 10)/100)+1)				*  ((lag(deframe(indec[,c(input$y)]), 11)/100)+1) - 1 ) * 100),1)[nrow(indec)], ' %'), style = "font-size: 100%; color: #8a002c"), 
           icon = "fa-line-chart",
           caption = tags$p(paste0(paste0(substr(indec$periodos[nrow(indec) - 12],1,7), ' Hasta ', substr(indec$periodos[nrow(indec)],1,7)), '. Interanual.'), style = "font-size: 100%; color: #8a002c"),
           color = '#f5d3dd')
})


```

### Mayor Incremento Mensual

```{r}

to_uno = ncol(indec) - 3

renderValueBox({
  valueBox(value = tags$p(paste0(t(apply(indec[nrow(indec), 1:to_uno], 1, sort))[ncol(t(apply(indec[nrow(indec), 1:to_uno], 1, sort)))], ' %'), style = "font-size: 100%; color: #8a002c"), 
           icon = "fa-bar-chart",
           caption = tags$p(paste0(colnames(t(apply(indec[nrow(indec), 1:to_uno], 1, sort)))[ncol(t(apply(indec[nrow(indec), 1:to_uno], 1, sort)))], ' Mayor Incremento Mensual.'), style = "font-size: 100%; color: #8a002c"),
           color = '#aab6e3')
})


```


Rows {data-height=850}
---------------------------------------------------------------

### Nivel General IPC

```{r gráfico1}

renderHighchart({
  
  if(input$grafico == 1 ) {
    
    
    indecgrafic <- highchart() %>%
    hc_chart(type = "column")  %>%
    hc_xAxis(categories = indec$month,
             title = 'Year',
             title = list(text = "Mes")) %>%
    hc_add_series(name = '2017',
                  data = deframe(indec[,c(input$y)])[indec$year == "2017"]) %>%
    hc_add_series(name = '2018',
                  data = deframe(indec[,c(input$y)])[indec$year == "2018"]) %>%
    hc_add_series(name = '2019',
                  data = deframe(indec[,c(input$y)])[indec$year == "2019"]) %>%
    hc_add_series(name = '2020',
                  data = deframe(indec[,c(input$y)])[indec$year == "2020"]) %>% 
    hc_add_series(name = '2021',
                  data = deframe(indec[,c(input$y)])[indec$year == "2021"]) %>% 
    hc_add_series(name = '2022',
                  data = deframe(indec[,c(input$y)])[indec$year == "2022"]) %>% 
    hc_yAxis(title = list(text = "Porcentaje")) %>% 
    hc_tooltip(pointFormat =  "{series.name} <br>
    {point.y} %", crosshairs = TRUE) %>%
    hc_colors(c("#d19bac", "#b85f7b", "#d6225b", "#8a002c", "#5c0520", "#2e010f")) %>% 
    hc_credits(enabled = TRUE, text = "Fuente: INDEC",align = "right",verticalAlign = "bottom",
    style = list(color = "#2b908f", fontSize = '10px'),
               href = " https://www.indec.gob.ar/ftp/cuadros/economia/sh_ipc_02_22.xls") %>%
    hc_add_theme(hc_theme_google())
    
  }
    
  else{
      
       highchart() %>% 
          hc_xAxis(categories = indec$periodos[12:nrow(indec)]) %>% 
          hc_chart(type = "line") %>% 
          hc_add_series(name = "Periodo", data = round(((((deframe(indec[,c(input$y)])/100)+1) *  ((lag(deframe(indec[,c(input$y)]), 1)/100)+1)	*  ((lag(deframe(indec[,c(input$y)]), 2)/100)+1)		*  ((lag(deframe(indec[,c(input$y)]), 3)/100)+1)*  ((lag(deframe(indec[,c(input$y)]), 4)/100)+1)				*  ((lag(deframe(indec[,c(input$y)]), 5)/100)+1)				*  ((lag(deframe(indec[,c(input$y)]), 6)/100)+1)	*  ((lag(deframe(indec[,c(input$y)]), 7)/100)+1)				*  ((lag(deframe(indec[,c(input$y)]), 8)/100)+1)				*  ((lag(deframe(indec[,c(input$y)]), 9)/100)+1)	*  ((lag(deframe(indec[,c(input$y)]), 10)/100)+1)				*  ((lag(deframe(indec[,c(input$y)]), 11)/100)+1) - 1 ) * 100),1)[12:nrow(indec)],color = "black") %>% 
          hc_add_theme(hc_theme_elementary())  %>% 
          hc_title(text = paste0('Inflacion ', gsub('_', ' ', colnames(indec[,c(input$y)]))),
                   style = list(fontSize = '25px', fontWeight = 'bold')) %>% 
          hc_tooltip(crosshairs = TRUE, backgroundColor = "#FCFFC5",
                 shared = TRUE, borderWidth = 2) %>%
          hc_subtitle(text = 'Desde 2017.',
                      style = list(fontSize = '16px', color = "#0f0f0f")) %>% 
          hc_credits(enabled = TRUE, text = '@MGaloto',
                     style = list(fontSize = '16px', color = "#0f0f0f"))
    
    
  
}})


```


Según principales aperturas de la canasta   {data-navmenu="Precios"}
==================================================

Column {.sidebar} {data-height=100}
-------------------------------------

```{r}



selectInput("y_dos", label = tags$strong("Seleccionar Rubros", align = "center"), choices = gsub("_", " ", sort(names(indec_total[,-c(46,47,48,49)]))))

br()


selectInput(inputId = 'graficodos',
            label = tags$strong('Graficos'),
            choices = list('Grafico de Barras' = 1,'Interanual' = 2),
            selected = 1)




```


Rows {data-height=150}
-------------------------------------

### Mensual

```{r}

#https://fontawesome.com/icons/chart-simple?s=solid
#https://shiny.rstudio.com/tutorial/written-tutorial/lesson3/
#https://fontawesome.com/v4/cheatsheet/

renderValueBox({
  valueBox(value = tags$p(paste0(deframe(indec_total[,c(input$y_dos)])[nrow(indec_total)], ' %'), style = "font-size: 100%; color: #8a002c"), 
           icon = "fa-diamond",
           caption = tags$p(paste0(substr(indec_total$periodos[nrow(indec_total)],1,7), ' Mensual.'), style = "font-size: 100%; color: #8a002c"),
           color = '#f0dfe4')
})




```


### Interanual

```{r}
																									
renderValueBox({																									
  valueBox(value = tags$p(paste0(round(((((deframe(indec_total[,c(input$y_dos)])/100)+1) *  ((lag(deframe(indec_total[,c(input$y_dos)]), 1)/100)+1)	*  ((lag(deframe(indec_total[,c(input$y_dos)]), 2)/100)+1)		*  ((lag(deframe(indec_total[,c(input$y_dos)]), 3)/100)+1)*  ((lag(deframe(indec_total[,c(input$y_dos)]), 4)/100)+1)				*  ((lag(deframe(indec_total[,c(input$y_dos)]), 5)/100)+1)				*  ((lag(deframe(indec_total[,c(input$y_dos)]), 6)/100)+1)	*  ((lag(deframe(indec_total[,c(input$y_dos)]), 7)/100)+1)				*  ((lag(deframe(indec_total[,c(input$y_dos)]), 8)/100)+1)				*  ((lag(deframe(indec_total[,c(input$y_dos)]), 9)/100)+1)	*  ((lag(deframe(indec_total[,c(input$y_dos)]), 10)/100)+1)				*  ((lag(deframe(indec_total[,c(input$y_dos)]), 11)/100)+1) - 1 ) * 100),1)[nrow(indec_total)], ' %'), style = "font-size: 100%; color: #8a002c"), 
           icon = "fa-line-chart",																									
           caption = tags$p(paste0(paste0(substr(indec_total$periodos[nrow(indec_total) - 12],1,7), ' Hasta ', substr(indec_total$periodos[nrow(indec_total)],1,7)), '. Interanual.'), style = "font-size: 100%; color: #8a002c"),																									
           color = '#f5d3dd')																									
})																									
																						



```

### Mayor Incremento Mensual

```{r}

to = ncol(indec_total) - 3

renderValueBox({
  valueBox(value = tags$p(paste0(t(apply(indec_total[nrow(indec_total), 1:to], 1, sort))[ncol(t(apply(indec_total[nrow(indec_total), 1:to], 1, sort)))], ' %'), style = "font-size: 100%; color: #8a002c"), 
           icon = "fa-bar-chart",
           caption = tags$p(paste0(colnames(t(apply(indec_total[nrow(indec_total), 1:to], 1, sort)))[ncol(t(apply(indec_total[nrow(indec_total), 1:to], 1, sort)))], ' Mayor Incremento Mensual.'), style = "font-size: 100%; color: #8a002c"),
           color = '#aab6e3')
})


```


Rows {data-height=850}
---------------------------------------------------------------

### Índice de precios al consumidor con cobertura nacional

```{r}

renderHighchart({
  
  if(input$graficodos == 1 ) {
    
    
    indec_totalgrafic <- highchart() %>%
    hc_chart(type = "column")  %>%
    hc_xAxis(categories = indec_total$month,
             title = 'Year',
             title = list(text = "Mes")) %>%
    hc_add_series(name = '2017',
                  data = deframe(indec_total[,c(input$y_dos)])[indec_total$year == "2017"]) %>%
    hc_add_series(name = '2018',
                  data = deframe(indec_total[,c(input$y_dos)])[indec_total$year == "2018"]) %>%
    hc_add_series(name = '2019',
                  data = deframe(indec_total[,c(input$y_dos)])[indec_total$year == "2019"]) %>%
    hc_add_series(name = '2020',
                  data = deframe(indec_total[,c(input$y_dos)])[indec_total$year == "2020"]) %>% 
    hc_add_series(name = '2021',
                  data = deframe(indec_total[,c(input$y_dos)])[indec_total$year == "2021"]) %>% 
    hc_add_series(name = '2022',
                  data = deframe(indec_total[,c(input$y_dos)])[indec_total$year == "2022"]) %>% 
    hc_yAxis(title = list(text = "Porcentaje")) %>% 
    hc_tooltip(pointFormat =  "{series.name} <br>
    {point.y} %", crosshairs = TRUE) %>%
    hc_colors(c("#d19bac", "#b85f7b", "#d6225b", "#8a002c", "#5c0520", "#2e010f")) %>% 
    hc_credits(enabled = TRUE, text = "Fuente: indec_total",align = "right",verticalAlign = "bottom",
    style = list(color = "#2b908f", fontSize = '10px'),
               href = " https://www.indec_total.gob.ar/ftp/cuadros/economia/sh_ipc_02_22.xls") %>%
    hc_add_theme(hc_theme_google())
    
  }
    
  else{
      
       highchart() %>% 
          hc_xAxis(categories = indec_total$periodos[12:nrow(indec_total)]) %>% 
          hc_chart(type = "line") %>% 
          hc_add_series(name = "Periodo", data = round(((((deframe(indec_total[,c(input$y_dos)])/100)+1) *  ((lag(deframe(indec_total[,c(input$y_dos)]), 1)/100)+1)	*  ((lag(deframe(indec_total[,c(input$y_dos)]), 2)/100)+1)		*  ((lag(deframe(indec_total[,c(input$y_dos)]), 3)/100)+1)*  ((lag(deframe(indec_total[,c(input$y_dos)]), 4)/100)+1)				*  ((lag(deframe(indec_total[,c(input$y_dos)]), 5)/100)+1)				*  ((lag(deframe(indec_total[,c(input$y_dos)]), 6)/100)+1)	*  ((lag(deframe(indec_total[,c(input$y_dos)]), 7)/100)+1)				*  ((lag(deframe(indec_total[,c(input$y_dos)]), 8)/100)+1)				*  ((lag(deframe(indec_total[,c(input$y_dos)]), 9)/100)+1)	*  ((lag(deframe(indec_total[,c(input$y_dos)]), 10)/100)+1)				*  ((lag(deframe(indec_total[,c(input$y_dos)]), 11)/100)+1) - 1 ) * 100),1)[12:nrow(indec_total)]
,color = "black") %>% 
          hc_add_theme(hc_theme_elementary())  %>% 
          hc_title(text = paste0('Inflacion ', gsub('_', ' ', colnames(indec_total[,c(input$y_dos)]))),
                   style = list(fontSize = '25px', fontWeight = 'bold')) %>% 
          hc_tooltip(crosshairs = TRUE, backgroundColor = "#FCFFC5",
                 shared = TRUE, borderWidth = 2) %>%
          hc_subtitle(text = 'Desde 2017.',
                      style = list(fontSize = '16px', color = "#0f0f0f")) %>% 
          hc_credits(enabled = TRUE, text = '@MGaloto',
                     style = list(fontSize = '16px', color = "#0f0f0f"))
  
}})



```


Pie Chart {data-navmenu="Precios"}
=========================================

Column {.sidebar} 
-------------------------------------


```{r}




```





Regresión  {data-navmenu="Variables"}
======================================================




Column {.sidebar} {data-height=100}
-------------------------------------

```{r}

br()


selectInput(inputId = 'xvalue',
            label = tags$strong('Variable X'),
            choices = gsub("_", " ", sort(names(indec[,-c(14,15,16,17)]))), selected = "Frutas")


selectInput(inputId = 'yvalue',
            label = tags$strong('Variable Y'),
            choices = gsub("_", " ", sort(names(indec[,-c(14,15,16,17)]))), selected = "Educacion")



radioButtons(
  inputId = 'orden',
  label = tags$strong('Orden'),
  choices = c(1,2,3,4,5), selected = 1,
  inline = TRUE,
  width = '400px')


```




Rows {data-height=850}
---------------------------------------------------------------

### Scatter Macro

```{r}


renderHighchart({
  
  
  xvar <- input$xvalue
  yvar <- input$yvalue

  
  if(input$orden == 1 ) {

      hc <-   indec %>%
        hchart("scatter", hcaes(x = !!sym(xvar), y = !!sym(yvar), names = !!sym(xvar)), maxSize = "20%", regression = TRUE, regressionSettings = list(
        type = "polynomial",
        dashStyle = "ShortDash",
        color = "skyblue",
        order = 1,
        lineWidth = 5,
        name = "%eq | r2: %r",
        hideInLegend = FALSE)) %>% 
        hc_colors(c("#9e030b", "#2980b9")) %>% 
        hc_add_dependency("plugins/highcharts-regression.js") %>% 
        hc_credits(enabled = TRUE, text = "Fuente: Indec",align = "right",verticalAlign = "bottom",
          style = list(color = "black", fontSize = '15px'),
          href = "https://www.indec.gob.ar/") %>% 
        hc_title(text = paste0('Scatter Plot - Linear Regression Order: ',input$orden),
           style = list(fontSize = '20px', fontWeight = 'bold')) %>% 
        hc_subtitle(text = paste0('<b><br>X: ', input$xvalue, ' Y: ', input$yvalue,'</br></b>'),
              style = list(fontSize = '16px', color = "black"))
      
      
  }else if (input$orden == 2 ) {
      hc <-   indec %>%
        hchart("scatter", hcaes(x = !!sym(xvar), y = !!sym(yvar), names = !!sym(xvar)), maxSize = "20%", regression = TRUE, regressionSettings = list(
        type = "polynomial",
        dashStyle = "ShortDash",
        color = "skyblue",
        order = 2,
        lineWidth = 5,
        name = "%eq | r2: %r",
        hideInLegend = FALSE)) %>% 
          hc_colors(c("#9e030b", "#2980b9")) %>% 
          hc_add_dependency("plugins/highcharts-regression.js") %>% 
        hc_credits(enabled = TRUE, text = "Fuente: Indec",align = "right",verticalAlign = "bottom",
          style = list(color = "black", fontSize = '15px'),
          href = "https://www.indec.gob.ar/") %>% 
        hc_title(text = paste0('Scatter Plot - Linear Regression Order: ',input$orden),
           style = list(fontSize = '20px', fontWeight = 'bold')) %>% 
        hc_subtitle(text = paste0('<b><br>X: ', input$xvalue, ' Y: ', input$yvalue,'</br></b>'),
              style = list(fontSize = '16px', color = "black"))
    
  }else if (input$orden == 3 ) {
      hc <-   indec %>%
        hchart("scatter", hcaes(x = !!sym(xvar), y = !!sym(yvar), names = !!sym(xvar)), maxSize = "20%", regression = TRUE, regressionSettings = list(
        type = "polynomial",
        dashStyle = "ShortDash",
        color = "skyblue",
        order = 3,
        lineWidth = 5,
        name = "%eq | r2: %r",
        hideInLegend = FALSE)) %>% 
          hc_colors(c("#9e030b", "#2980b9")) %>% 
          hc_add_dependency("plugins/highcharts-regression.js") %>% 
        hc_credits(enabled = TRUE, text = "Fuente: Indec",align = "right",verticalAlign = "bottom",
          style = list(color = "black", fontSize = '15px'),
          href = "https://www.indec.gob.ar/") %>% 
        hc_title(text = paste0('Scatter Plot - Linear Regression Order: ',input$orden),
           style = list(fontSize = '20px', fontWeight = 'bold')) %>% 
        hc_subtitle(text = paste0('<b><br>X: ', input$xvalue, ' Y: ', input$yvalue,'</br></b>'),
              style = list(fontSize = '16px', color = "black"))
    
  }else if (input$orden == 4 ) {
      hc <-   indec %>%
        hchart("scatter", hcaes(x = !!sym(xvar), y = !!sym(yvar), names = !!sym(xvar)), maxSize = "20%", regression = TRUE, regressionSettings = list(
        type = "polynomial",
        dashStyle = "ShortDash",
        color = "skyblue",
        order = 4,
        lineWidth = 5,
        name = "%eq | r2: %r",
        hideInLegend = FALSE)) %>% 
          hc_colors(c("#9e030b", "#2980b9")) %>% 
          hc_add_dependency("plugins/highcharts-regression.js") %>% 
        hc_credits(enabled = TRUE, text = "Fuente: Indec",align = "right",verticalAlign = "bottom",
          style = list(color = "black", fontSize = '15px'),
          href = "https://www.indec.gob.ar/") %>% 
        hc_title(text = paste0('Scatter Plot - Linear Regression Order: ',input$orden),
           style = list(fontSize = '20px', fontWeight = 'bold')) %>% 
        hc_subtitle(text = paste0('<b><br>X: ', input$xvalue, ' Y: ', input$yvalue,'</br></b>'),
              style = list(fontSize = '16px', color = "black"))
    
  }else {
    hc <-   indec %>%
        hchart("scatter", hcaes(x = !!sym(xvar), y = !!sym(yvar), names = !!sym(xvar)), maxSize = "20%", regression = TRUE, regressionSettings = list(
        type = "polynomial",
        dashStyle = "ShortDash",
        color = "skyblue",
        order = 5,
        lineWidth = 5,
        name = "%eq | r2: %r",
        hideInLegend = FALSE)) %>% 
          hc_colors(c("#9e030b", "#2980b9")) %>% 
          hc_add_dependency("plugins/highcharts-regression.js") %>% 
        hc_credits(enabled = TRUE, text = "Fuente: Indec",align = "right",verticalAlign = "bottom",
          style = list(color = "black", fontSize = '15px'),
          href = "https://www.indec.gob.ar/") %>% 
        hc_title(text = paste0('Scatter Plot - Linear Regression Order: ',input$orden),
           style = list(fontSize = '20px', fontWeight = 'bold')) %>% 
        hc_subtitle(text = paste0('<b><br>X: ', input$xvalue, ' Y: ', input$yvalue,'</br></b>'),
              style = list(fontSize = '16px', color = "black"))
    
  }
    
})


```



Ficha Técnica {data-orientation=columns data-navmenu="Variables"}
=========================================================


Column {data-width = 700}
-------------------------------------

### Ficha Técnica

```{r }



```
  
Column {tabset .tabset-fade}
-----------------------------------------------


### Ficha Técnica





### Ficha Técnica


```{r }



```

### Ficha Técnica

```{r }



```



Ficha Técnica 2 {data-navmenu="Variables"}
======================================================

Row {.tabset .tabset-fade}
-------------------------------------

### Ficha Técnica 2 


```{r , include= FALSE }



```

```{r  }


```

### Ficha Técnica 3

```{r  }



```

Balanza {data-navmenu="Comercio Exterior"}
=========================================================================


### Balanza 1

```{r , include= FALSE }


```


```{r  }


```

Balanza 2 {data-navmenu="Comercio Exterior"}
=================================================================================



```{r ,include=FALSE }


```							 
							 
```{r ,echo=FALSE }

```

Balanza 3 {data-navmenu="Comercio Exterior"}
=================================================================================


## Saldo



```{r , include=FALSE }



```

```{r  , include= FALSE,eval=FALSE}



```




```{r  }



```

Row {data-height=100}
-------------------------------------







Resumen 1 {data-navmenu="Resumen"}
=================================================================================

Row {.tabset .tabset-fade}
-------------------------------------

### Ficha

```{r , include= FALSE }



```


```{r  }



```


### Variaciones

```{r , include= FALSE }



```


```{r  }



```
















